最高法院民事裁定　　　　　　　　　　　　　　　　　九十三年度台抗字第四九號
　　再 抗告 人　乙○○
　　代　理　人　尤美女律師
　　　　　　　　余惠如律師
右再抗告人因與甲○○間聲請核發通常保護令事件，對於中華民國九十二年十月二十
四日台灣高等法院裁定（九十二年度家護抗字第一八九號），提起再抗告，本院裁定
如左：
    主  文
再抗告駁回。
再抗告程序費用由再抗告人負擔。
    理  由
本件再抗告人向台灣士林地方法院（下稱士林地院）聲請核發通常保謢令，士林地院
裁定予以准許，並諭知保護令之有效期間為八個月，相對人甲○○提起抗告，原法院
以：再抗告人主張相對人於民國八十九年十月二十二日有暴力行為，固據提出驗傷診
斷書為證，惟該紙診斷書乃再抗告人於八十九年十月二十三日在台北市立陽明醫院門
診所驗之傷害證明，為相對人所否認，再抗告人並未舉出其他證據證明，且距本件保
護令之聲請已相隔三年之久，自難僅憑該紙診斷書，即謂相對人有暴力行為或再抗告
人有繼續遭受相對人實施家庭暴力行為之危險。至再抗告人另主張：伊於九十二年三
月十七日上午十時遭受相對人實施身體上之不法侵害行為云云，惟相對人陳稱：﹁九
十二年三月十七日那天我是有託鄰居要與她溝通，但是再抗告人不願意溝通，這中間
我有抱小孩，再抗告人要搶回去，我說讓我再抱一下，但是再抗告人還是硬搶，又拉
我的皮包，造成我有受傷，再抗告人又拿手機要打我，我把它搶下來，警察來的時候
，我有當著警察面前交還給她，那天我弟弟是有去，但是他在車上，並沒有下來，一
直到警察來了以後，他才下來﹂；證人徐慶昌證述：﹁今年三月初甲○○（原裁定誤
載為乙○○）有到我經營的店，要我幫忙他們夫妻調解，……詳細的情形，我沒有看
到，那時兩造我看是沒有受傷。﹂，證人即警員賴欣敬結證：﹁現場不是我去處理的
，是我另一位同事劉信宏、陳炳朝處理的。我是聽他們二位說當時兩造好像是為了孩
子的問題在吵架的樣子，他們就把兩造一起帶回派出所，回派出所後是由我處理……
（法官問：有無看到兩造有受傷？）沒有，他們兩造也沒有表示有受傷，本來是早上
發生的事情，那時沒有說有受到暴力的事，是到了下午以後，乙○○到派出所說要依
家庭暴力處理，說她眼鏡有毀損，小孩子受到驚嚇，說她有受傷，我是沒有看到她有
受傷，她也沒有給我看…… (法官問：是否有看到乙○○眼鏡有毀損？）沒有注意」
等語，足證相對人與再抗告人分居多年，因思念兒子曾育豪而與其弟於九十二年三月
十七日至再抗告人住處附近欲探視曾育豪，再抗告人不同意，致兩造因探視子女事宜
發生齟齬及拉扯。斟酌相對人前即拜託證人徐慶昌撮合雙方，已見相對人對再抗告人
仍懷和好之意；雙方發生爭執之地點在台北市○○○路○段一八巷口，不特定之第三
人均得經過，當時又是光線充足之上午十時，相對人並陳明：當時圍觀的人很多云云
，相對人焉有費事覓找證人徐慶昌進行調解，且在大庭廣眾、光線良好之早上對再抗
告人為暴力行為？況兩造於早上發生爭執，旋經警員帶回派出所，再抗告人當時並未
向警員表示受傷，警員亦未見到相對人受傷，則遲至當天下午再抗告人始再至派出所
指陳：自己受傷及眼鏡毀損等情，自非無疑。復審酌兩造係夫妻，又已分居多年，雙
方本應自行或委託親友進行婚姻、子女等事項之協商，因再抗告人均置之不理，相對
人為與再抗告人對談協商，因而探查其行蹤或至其娘家，尚難逕行認定為騷擾行為。
兩造事實上既已分居，再抗告人既未舉證相對人於八十九年十月二十二日及九十二年
三月十七日施以家庭暴力之行為及再抗告人有繼續遭受侵害之虞，無證據證明再抗告
人有繼續遭受相對人實施家庭暴力行為之危險，自無對再抗告人核發通常保護令之必
要等詞，因而裁定將士林地院所為核發通常保護令之裁定廢棄，駁回再抗告人之聲請
，經核於法洵無違誤。
按家庭暴力防治法之立法目的，係為促進家庭和諧，防治家庭暴力行為及保護被害人
權益。故法院認有家庭暴力之事實，達必要之程度者，法院始應依聲請或依職權核發
通常保護令，此觀同法第十三條第二項規定自明。本件原法院依其調查證據之結果，
認再抗告人並未舉證證明相對人於八十九年十月二十二日及九十二年三月十七日對再
抗告人施以家庭暴力之行為及再抗告人有繼續遭受相對人侵害之虞，無證據證明再抗
告人有繼續遭受相對人實施家庭暴力行為之危險，因認並無核發通常保護令之必要，
於法並無違背。再抗告論旨，指摘原裁定不當，聲明廢棄，非有理由。
據上論結，本件再抗告為無理由。依家庭暴力防治法第十九條第二項、非訟事件法第
二十八條、第八條第二項、民事訴訟法第四百九十五條之一第二項、第四百八十一條
、第四百四十九條第一項、第九十五條、第七十八條，裁定如主文。
中　　　華　　　民　　　國　　九十三　　年　　　二　　　月　　　六　　　日
                              最高法院民事第六庭
                                  審判長法官  吳　正　一
                                        法官  劉　福　來
                                        法官  鄭　玉　山
                                        法官  黃　義　豐
                                        法官  陳　碧　玉
      右正本證明與原本無異
                                              書  記  官
中　　　華　　　民　　　國　　九十三　　年　　　二　　　月　　二十五　　日
                                                                        ｖ
